# 应收款项融资后续公允价值计量，公允价值一般怎么确定

提问人：姜姜 CPAR 时间：2022-11-29 10:51:21
应收款项融资后续公允价值计量，公允价值一般怎么确定

回答人：chenyiwei
一般有两种思路：
1 、将应收款项融资贴现、保理所得到的款项；
2 、以分类为应收款项融资的应收款项背书给供应商，可抵偿的已到期（或无固定账期）的应付账款的金额。
一般还是依据预计可收回金额的折现值来确定。